【裁判字號】    99,聲,297
【裁判日期】    990802
【裁判案由】    聲請回復原狀
【裁判全文】
臺灣新竹地方法院民事裁定               99年度聲字第297號
聲  請  人  丁○○
相  對  人  日盛國際商業銀行股份有限公司
法定代理人  丙○
訴訟代理人  甲○○
訴訟代理人  乙○○
上列當事人間再審之訴事件（本院99年度再小字第1號），聲請
人聲請回復原狀，本院裁定如下：
    主  文
聲請駁回。
聲請程序費用新臺幣壹仟元由聲請人負擔。
    理  由
一、按當事人或代理人，因天災或其他不應歸責於己之事由，遲
    誤不變期間者，於其原因消滅後10日內，得聲請回復原狀。
    前項期間，不得伸長或縮短之。但得準用前項之規定，聲請
    回復原狀。又因遲誤上訴或抗告期間而聲請回復原狀者，應
    以書狀向為裁判之原法院為之。遲誤期間之原因及其消滅時
    期，應於書狀內表明並釋明之，民事訴訟法第164 條第1 項
    、第2 項、第165 條第1 項前段、第2 項定有明文。又此所
    謂不應歸責於當事人或代理人之事由，雖不以天災以外之不
    可抗力為限，但總以事出意外，以通常人之注意不能預見或
    不可避免之事由，且必其事由之發生，與訴訟行為逾期有因
    果關係者，始足當之（最高法院18年抗字第165 號判例及87
    年度台聲字第366 號裁定意旨參照），是於天災以外之事由
    ，如戰亂、身染重病或失去自由等，必有使當事人或代理人
    因此不能委任代理或不能以其他方法避免遲誤之情形方屬之
    。另依民事訴訟法第284 條之規定，為回復原狀之聲請，須
    於聲請書狀內表明遲誤期間之原因及消滅之時期，並提出可
    使法院信其主張為真實之證據，以釋明之。
二、本件聲請意旨略以：聲請人與相對人間請求返還消費借貸款
    等事件，曾提起再審，經本院於民國99年4 月28日以99年度
    再小字第1 號判決駁回聲請人再審之訴。聲請人腦中風及腳
    骨折尚未完全康復，聲請人獨居，未收到法院開庭通知，爰
    依民事訴法第164 條之規定聲請回復原狀，重新定期審理等
    語。
三、經查，聲請人於99年3 月26日具狀就本院99年度小上字第5
    號確定判決提起再審之訴及聲請再審，因其再審之訴及聲請
    再審不合法，業經本院於99年4 月28日以99年度再小字第1
    號裁定駁回確定在案，聲請人前開聲請再審既未符合法定要
    件，本院即得逕以裁定駁回，聲請人以其未收到開庭通知為
    由，聲請回復原狀，顯不符民事訴訟法第164 條回復原狀之
    要件，應予以駁回。
四、依民事訴訟法第95條、第78條，裁定如主文。
中    華    民    國    99    年    8     月    2     日
              民事第一庭審判長  法  官   王銘勇
                                法  官   吳靜怡
                                法  官   林麗玉
以上正本係照原本作成。
如對本裁定抗告須於裁定送達後10日內向本院提出抗告狀。
中    華    民    國    99    年    8     月     2    日
                                書記官   鄭明枝

司法院資訊處製作；財團法人民間司法改革基金會備份。
